臺灣高等法院臺南分院刑事判決　　　　　　九十一年度上訴字第一三五號　　Ｃ
　　　上　訴　人
　　　即　被　告　戊　○　○
右上訴人因搶奪等案件，不服臺灣臺南地方法院刑事判決九十一年度訴字第一○五二
號中華民國九十一年十月三十一日第一審判決（起訴案號：臺灣臺南地方法院檢察署
九十一年度偵字第六二九九號），提起上訴，本院判決如左：
      主      文
原判決關於連續竊盜暨定應執行刑部分均撤銷。
戊○○連續攜帶兇器竊盜，處有期徒刑壹年貳月；扣案之鑰匙壹支沒收。
其他上訴駁回（即連續搶奪部分）。
上開撤銷部分（即連續攜帶兇器竊盜，量處有期徒刑壹年貳月部分）與上訴駁回部分
（即連續搶奪部分所處有期徒刑壹年），應執行有期徒刑貳年。扣案之鑰匙壹支沒收
。
      事      實
一、戊○○因缺錢買車，竟意圖為自己不法之所有，基於竊盜及搶奪之概括犯意：
  (一)先於民國（下同）九十一年五月中旬，在臺南市○○路○段三六三號大成國中前
    ，以先用挫刀磨合後之自備鑰匙一支，竊取乙○○所有，車號ＵＴＤ─二四九號
    白色機車一部，得手後並占為己有騎用，戊○○後於九十一年六月四日晚間八時
    四十分許，騎乘上開竊得機車，頭戴白色半罩式安全帽，行經臺南縣永康市○○○街一七三號前時，見丁○○騎乘機車後載其女，將其手提袋一只置於機車前之
    置物籃內，認有機可乘，即趁丁○○不備之際，搶奪丁○○所有上開手提袋一只
    （內有新臺幣（下同）一百元、書本、鑰匙等物），隨後將上開竊得機車棄置於
    臺南市不詳地點之補習班附近，該車牌則丟棄在四草大橋下。
  (二)戊○○承前開竊盜之概括犯意，復於九十一年六月五日晚間九時許，在臺南市○○路與廣慈街三十二巷巷口，又用上開先以挫刀磨合後之自備鑰匙一支，竊取甲○○所有，車號ＰＥＮ─九七二號紅色機車一部，得手後即占為己有騎用，並將
    該機車車牌丟棄於四草大橋下。再於同年月七日九時許，在臺南市○○路五三之
    三號前，又持客觀上可供兇器使用之螺絲起子一把（未扣案），竊取己○○所有
    ，車號ＨＧＲ─○七九號機車車牌一面。得手後，將己○○上開車牌懸掛在車號
    ＰＥＮ─九七二號機車上。戊○○並承上開搶奪之概括犯意，於同年月十日夜間
    十一時許，騎乘該改裝車牌後之機車，頭戴白色半罩式安全帽，途經臺南市○○
    路○段二十九號前，見丙○○騎乘機車，並將伊所有之手提袋一只置於機車腳踏
    板，認有機可乘，即趁丙○○不備之際，搶奪伊所有上開手提袋一只（內有現金
    一萬六千多元、行動電話一支、信用卡三張、金融卡、郵局存簿、印章、天珠手
    鍊一條、珍珠墜子項鍊一條、身分證等物）；再於同年月十七日晚間七時四十分
    許，騎乘該改裝車牌後之機車，行經臺南市○○路○段四四巷二號前，見庚○騎
    乘機車，將伊所有之皮包一只置於機車踏板，即趁庚○不備之際，搶奪伊所有之
    手提袋一只（內有現金四千一百元、行動電話一支、油票二張、身分證三張、金
    融卡五張、汽、機車駕照各一張等物）。
  (三)嗣於九十一年六月十七日晚間九時五分許，戊○○騎乘懸掛車號ＨＧＲ─○七九
    號失竊車牌之贓車一部，行經臺南市○○○街三十六巷巷口，為警發現，予以攔
    查，戊○○見狀即棄車逃逸，經警對空鳴槍後將戊○○逮捕訊問，並查扣戊○○
    所有前開供竊盜用之機車鑰匙一支，始知上情。
二、案經臺南市警察局第二分局報請臺灣臺南地方法院檢察署檢察官偵查起訴。
      理      由
一、右揭犯罪事實，業據被告戊○○於警訊、偵查、第一審及本院審理時坦承不諱，
    其中以螺絲起子竊取車牌一面之事實，亦於本院審理時明白承認（見九十一年十
    二月十一日審判筆錄第三頁），核與被害人乙○○（見警卷第十二頁）、丁○○
    （見警卷第九頁）、甲○○（見警卷第六頁）、己○○（見警卷第七頁）、丙○○（見警卷第十、十一頁）及庚○（見警卷第八頁）於警訊時之指述相符。經被
    告之帶領，亦取出被害人所有部分之物，有己○○、甲○○、庚○書立之領結各
    一紙（見警卷第十六頁至第十八頁）、乙○○書立之贓物認領保管單一紙（見警
    卷第十九頁）、丙○○書立之贓證物領據一紙（見警卷第二十頁）在卷可按；此
    外，有庚○報案之臺南市第四分局受理刑事案件報案三聯單影本一紙（見警卷第
    二十五頁）、甲○○、己○○之車輛竊盜、車牌失竊資料個別查詢報表—查詢車
    輛認可資料影本各一紙（見警卷第二十七、二十八頁）在卷可稽，另有被告所有
    扣案機車鑰匙一支可憑，足證被告之前開自白與與事實相符。本件事證明確，被
    告犯行足堪認定。
二、按刑法第三百二十一條第一項第三款所稱兇器，其種類並無限制，凡客觀上具有
    危險性而足供為兇器用之器具均屬之，而本件被告戊○○攜帶持以行竊之螺絲起
    子一把，一般均為金屬材質，頭尖細長，客觀上足以對人之生命、身體、安全構
    成威脅，具有危險性，自屬兇器無疑。核被告所為，係犯刑法第三百二十條第一
    項之普通竊盜罪、第三百二十一條第一項第三款之加重竊盜罪及刑法第三百二十
    五條第一項之普通搶奪罪。又被告於九十一年六月七日九時許，以螺絲起子行竊
    車牌之犯行，係犯攜帶兇器之加重竊盜罪，公訴人認此部分亦犯普通竊盜罪云云
    ，因而此部分起訴法條尚有未洽，應予變更。被告先後所犯二次竊盜及一次加重
    竊盜犯行，時間緊接，且均觸犯基本犯罪構成要件相同之罪名，顯係基於概括犯
    意反覆實施，為連續犯，應依刑法第五十六條連續犯之規定論以攜帶器竊盜一罪
    ，並依法加重其刑。其三次搶奪犯行，亦時間緊接，復觸犯構成要件相同之罪名
    ，顯係基於概括犯意反覆為之，為連續犯，同應依刑法第五十六條連續犯之規定
    論以一罪，並依法加重其刑。其所犯上開二罪間，犯意各別，構成要件不同，應
    予分論併罰。
三、原審就被告連續竊盜部分，予以論罪科刑，固非無見。惟查：(一)原審未就被告係
    以螺絲起子為加重竊盜之犯行部分予以審究，(二)扣案之鑰匙一支為被告戊○○所
    有，惟原審並未諭知沒收，均有未恰，被告對此部分雖未上訴，但原判決既有可
    議，自應由本院將原判決關於被告連續竊盜部分撤銷改判。爰審酌被告尚無犯罪
    前科（有卷附臺灣高等法院被告全國前案紀錄表一份在卷可稽），其犯罪動機係
    因一時貪念，不知循合法正當途徑取得購車資金，竟攜帶兇器連續竊取他人機車
    ，毫無他人所有物之體認，犯罪所生損害非輕，惟犯後尚能坦承犯行，並供出其
    尚未被發現之犯行等一切情狀，量處如主文第二項所示之刑。另扣案之鑰匙一支
    ，係被告所有並供其竊盜犯罪所用之物，為被告戊○○供明在卷，爰依刑法第三
    十八條第一項第二款併予宣告沒收。至未扣案之螺絲起子一把，雖亦係供竊盜犯
    罪所用之物，惟並非被告所有，又非違禁物，爰不併予宣告沒收，附此敘明。又
    此部分原審適用法條不當而撤銷，自得諭知較重於原審之判決，併此明。
四、又被告連續搶奪部分，原審援引刑事訴訟法第二百九十九條第一項前段，刑法第
    五十六條、第三百二十五條第一項之規定，並參酌被告年輕力壯，竟不思勤奮工
    作，欠缺法紀觀念，連續尾隨並進而行搶夜歸婦女，嚴重破壞社會治安，惟犯後
    尚能坦承犯行，並供出其尚未被發現之犯行等一切情狀，量處有期徒刑壹年。本
    院經核其認事用法，均無不當，量刑亦稱妥適。被告上訴意旨，猶執前詞，抗辯
    量刑過重，為無理由，應予駁回。
五、上開撤銷部分（即連續攜帶兇器竊盜，量處有期徒刑壹年貳月部分）與上訴駁回
    部分（即連續搶奪部分），並定應執行為有期徒刑貳年。
據上論斷，應依刑事訴訟法第三百六十八條、第三百六十九條第一項前段、第三百六
十四條、第二百九十九條第一項前段、第三百條、第三百七十條但書，刑法第五十六
條、第三百二十一條第一項第三款、第三百二十五條第一項、第三十八條第一項第二
款、第五十一條第一項第五款，罰金罰緩提高標準條例第一條前段，判決如主文。
本案經檢察官楊治宇到庭執行職務。
中    華    民    國      九十一      年      十二      月    十八      日
                                  臺灣高等法院臺南分院刑事第六庭
                                      審判長法官  楊    明    章
                                            法官  戴    勝    利
                                            法官  顏    基    典
右正本證明與原本無異。
竊盜部分不得上訴，搶奪部分如不服本判決，應於判決送達後十日內向本院提出上訴
狀，其未敘述理由者並應於提出上訴狀後十日內向本院補提理由書（應附繕本)。
                                      法院書記官  呂    嘉  文
中    華    民    國      九十一      年      十二      月    十九      日
附錄法條：
刑法第三百二十一條第一項：
犯竊盜罪而有左列情形之一者，處六月以上五年以下有期徒刑：
一  於夜間侵入住宅或有人居住之建築物、船艦，或隱匿其內而犯之者。
二  毀越門扇、牆垣或其他安全設備而犯之者。
三  攜帶兇器而犯之者。
四  結夥三人以上而犯之者。
五  乘火災、水災或其他災害之際而犯之者。
六  在車站或埠頭而犯之者。
前項之未遂罰之。
刑法第三百二十五條第一項：
意圖為自己或第三人不法之所有，而搶奪他人之動產者，處六月以上五年以下有期徒
刑。
